【裁判字號】    94,上訴,3217
【裁判日期】    950105
【裁判案由】    違反槍砲彈藥刀械管制條例
【裁判全文】
臺灣高等法院刑事判決                94年度上訴字第3217號
    上  訴  人
    即  被  告  甲○○
    指定辯護人  本院公設辯護人  陳德仁
上列上訴人因違反槍砲彈藥刀械管制條例案件，不服臺灣板橋地
方法院94年度訴字第1142號， 中華民國94年7月26日第一審判決
（起訴案號：臺灣板橋地方法院檢察署94年度偵字第6347號），
提起上訴，本院判決如下：
    主  文
上訴駁回。
    事  實
一、甲○○前於民國91年間因違反毒品危害防制條例案件，經原
    審於91年6月28日以91年度訴字第899號判處有期徒刑七月、
    五月，應執行有期徒刑十一月，於91年8月12日確定，於93
    年3月9日縮刑期滿執行完畢。猶不知悔改，明知未經許可，
    不得持有具殺傷力之改造手槍及子彈，竟基於持有改造手槍
    之概括犯意及持有子彈之犯意，於(一)94年3月底某日， 在臺
    北縣三重市○○路○段重陽橋下，向真實姓名年籍不詳、 綽
    號「長腳」之成年男子，以新臺幣（下同）八萬元之代價，
    一次購買四把改造手槍及土造子彈九顆，並經「長腳」當場
    先行交付具有殺傷力之仿BERETTA廠84型半自動手槍製造 之
    玩具手槍換裝土造金屬槍管之改造手槍一把（槍枝管制編號
    ：0000000000號，內政部警政署刑事警察局槍彈鑑定書、起
    訴書均誤載為0000000000號），而未經許可持有之。(二)復於
    94年4月13日晚上6、7時許，又在臺北縣三重市○○路○段重
    陽橋下相同地點，由「長腳」另行交付其餘所購之具有殺傷
    力之仿德國UM AREX廠口徑8mm金屬模型槍換裝土造金屬槍管
    之改造手槍一把（槍枝管制編號：000000 0000號）、仿GLO
    CK廠27型半自動手槍製造之玩具手槍換裝土造金屬槍管之改
    造手槍一把（槍枝管制編號：0000000000號）、 仿FN廠191
    0型半自動手槍製造之金屬玩具手槍換裝土造金屬槍管及 土
    造金屬滑套之改造手槍一把（槍枝管制編號：0000000000號
    ）、土造子彈四顆（其中具直徑約7.9mm金屬彈頭者三顆 ，
    經取樣一顆試射，可擊發，具有殺傷力；具直徑約7.8mm金
    屬彈頭者一顆，經實際試射，可擊發，具殺傷力），而未經
    許可持有之。嗣於94年4月13日晚上9時許，經警在其位於臺
    北縣三重市○○路73巷3號11樓之住處查獲， 並扣得上開槍
    枝管制編號：0000000000號之改造手槍一把；復於94年4月1
    4日凌晨0時30分許， 適甲○○駕駛車牌號碼BI-7755號自用
    小客車由外返回上址住處時為警查獲，並在該自用小客車內
    扣得上揭槍枝管制編號：0000000000號、0000000000號、00
    0000 0000號之改造手槍三把、土造子彈九顆（ 其中四顆具
    殺傷力，經鑑定時試射二顆，剩餘二顆，其餘五顆則不具殺
    傷力）及改造手槍半成品、改造子彈半成品、改造工具各一
    批等物。
二、案經臺北縣政府警察局新莊分局報請臺灣板橋地方法院檢察
    署檢察官偵查起訴。
    理  由
一、被告甲○○經合法傳喚未到庭陳述，惟上揭犯罪事實，業據
    被告甲○○於原審審理時均坦供不諱，並有具殺傷力之上開
    槍枝管制編號：0000000000號、00000000 00號、000000000
    0號、0000000000號之改造槍枝四把、 具殺傷力之改造子彈
    四顆（嗣經送鑑試射二顆，僅剩二顆）扣案可資佐證。且被
    告所持有而為警查獲之上開槍、彈，經送內政部警政署刑事
    警察局鑑定結果，認：(一)送鑑改造手槍一把（槍枝管制編號
    ：0000000000號），係由德國UMAREX廠口徑8mm 金屬模型槍
    換裝土造金屬槍管而成之改造手槍，機械性能良好，可擊發
    適用子彈，具有殺傷力；(二)送鑑改造手槍一把（槍枝管制編
    號：0000000000號）， 係由仿GLOCK廠27型半自動手槍製造
    之玩具手槍換裝土造金屬槍管而成之改造手槍，機械性能良
    好，可擊發適用子彈，具殺傷力；(三)送鑑改造手槍一把（槍
    枝管制編號：0000000000號）， 認係仿FN廠1910 型半自動
    手槍製造之金屬玩具手槍換裝土造金屬槍管及土造金屬滑套
    改造而成之改造手槍，機械性能良好，可擊發適用之子彈，
    具有殺傷力；(四)送鑑改造手槍一把（槍枝管制編號：000000
    00 00號，槍彈鑑定書誤載為0000000000號），認係由仿BER
    ETTA廠84型半自動手槍製造之玩具手槍換裝土造金屬槍管而
    成之改造手槍，經檢視雖其一側欠缺護木，惟不影響擊發功
    能，可擊發適用之子彈，具殺傷力；(五)送鑑改造子彈九顆，
    認均係土造子彈，其中三顆（具直徑約7.9m m金屬彈頭）
    經取樣一顆試射，可擊發，具有殺傷力；其中四顆（具直
    徑約7.2mm金屬彈頭），經取樣一顆試射，無法擊發， 不具
    殺傷力；其中一顆（具直徑約7.8mm金屬彈頭）， 經實際
    試射，可擊發，具殺傷力；其中一顆（具直徑約7.0mm 金
    屬彈頭），經實際試射，無法擊發，不具殺傷力，有該局94
    年4月14日刑鑑字第0940057683號槍彈鑑定書一件附卷可稽
    ，足認被告自白與事實相符，罪證明確，犯行洵堪認定。
二、核被告所為，係犯槍砲彈藥刀械管制條例第8條第4項之未經
    許可持有可發射子彈具有殺傷力之改造手槍罪、 第12條第4
    項之未經許可持有子彈罪。公訴意旨認被告於上述犯罪事實
    (一)部分之犯行，係犯未經許可而寄藏改造手槍罪，惟查，被
    告雖於94年5月19日偵查時供述係他人寄藏云云， 惟以被告
    於94年4月14日為警查獲當日之警詢及檢察官偵訊時均供 認
    扣案之四把改造手槍及九顆子彈均為其所有，復於原審審理
    時再次供承係向綽號「長腳」之成年男子以八萬元購買四把
    改造手槍及子彈，只是分二次交付而先後持有一把、三把手
    槍及子彈等語，衡諸該等四把手槍來源同係「長腳」，雖有
    改造手槍扣案，但只可得知被告確有持有改造手槍之客觀情
    狀，實難徒憑被告另曾供述有寄藏持有云云即予認定係屬寄
    藏，故應以被告於原審審理時所供四把改造手槍及九顆子彈
    均為其自己向「長腳」購入而持有之供述較為可採，附此敘
    明。被告於94年4月13日晚上6、7時許， 由「長腳」者交付
    三把槍及四顆子彈而持有之，係以一行為，同時持有槍、彈
    ，觸犯未經許可持有可發射子彈具有殺傷力之改造手槍罪、
    未經許可持有子彈罪兩罪名，為想像競合犯，依刑法第55條
    規定，應從較重之未經許可持有可發射子彈具有殺傷力之改
    造手槍罪處斷。被告先後持有具殺傷力之改造手槍犯行，時
    間緊密，犯罪構成要件相同，顯係基於概括犯意為之，為連
    續犯，依刑法第56條規定，以一罪論，並加重其刑。查被告
    前於91年間因違反毒品危害防制條例案件， 經原審於91年6
    月28日以91年度訴字第899號判處有期徒刑七月、五月， 應
    執行有期徒刑十一月，於91年8月12日確定， 於93年3月9日
    縮刑期滿執行完畢，此有本院被告前案紀錄表附卷可按，其
    於有期徒刑執行完畢後五年內，再犯本案之罪，係屬累犯，
    應依刑法第47條之規定加重其刑，併依法遞加重之。
三、原審因認被告罪證明確， 引用槍砲彈藥刀械管制條例第8條
    第4項、第12條第4項，刑法第11條前段、第56條、第55條、
    第47條、第42條第3項、第38條第1項第1款， 罰金罰鍰提高
    標準條例第2條，現行法規所定貨幣單位折算新臺幣條例第2
    條之規定。並審酌被告未經許可而持有上述手槍、子彈，數
    量不少，對於社會安全已構成危害，惟其於犯罪後尚能坦承
    犯行等一切情狀，量處有其期徒刑四年，併科罰金四十萬元
    ，併科罰金部分並諭知易服勞役之折算標準，以資懲儆。對
    於扣案之具殺傷力之德國UMAREX廠口徑8mm金屬模型槍換 裝
    土造金屬槍管而成之改造手槍一把（槍枝管制編號：000000
    00 00號）、仿GLOCK廠27型半自動手槍製造之玩具手槍換裝
    土造金屬槍管而成之改造手槍一把（槍枝管制編號：000000
    00 00號）、 仿FN廠1910型半自動手槍製造之金屬玩具手槍
    換裝土造金屬槍管及土造金屬滑套改造而成之改造手槍一把
    （槍枝管制編號：0000000000號）、仿BERETTA廠84 型半自
    動手槍製造之玩具手槍換裝土造金屬槍管而成之改造手槍一
    把（槍枝管制編號：0000000000號）、具殺傷力之土造子彈
    二顆（原有四顆，即上述理由一之(五)之、部分，經鑑定
    時試射二顆，剩餘二顆），係屬違禁物，爰依刑法第38條第
    1項第1款規定，均併予宣告沒收。至於扣案之改造子彈五顆
    （上述理由一之(五)之、部分）、改造手槍半成品、改造
    子彈半成品及改造工具各一批等物，經送驗後認不具殺傷力
    ，有內政部警政署刑事警察局94年4月14日刑鑑字第0940057
    6 83號槍彈鑑定書一件在卷可參，非屬違禁物，亦無證據證
    明扣案物品係供本件犯罪所用之物，爰均不另宣告沒收，附
    此說明，核其認事用法，並無不合，量刑亦屬妥適，上訴人
    即被告未提理由上訴，爰審酌原審判決認事用法，並無違誤
    ，被告上訴並無理由，應予駁回。
四、被告經合法傳喚，無正當理由未到庭，爰不待其陳述，逕行
    判決。
據上論斷，應依刑事訴訟法第368條、第371條，判決如主文。
本案經檢察官周誠南到庭執行職務。
中    華    民    國    95    年    1    月      5    日
                  刑事第７庭    審判長法  官  蔡秀雄
                                      法  官  蔡光治
                                      法  官  周煙平
以上正本證明與原本無異。
如不服本判決，應於收受送達後十日內向本院提出上訴書狀，其
未敘述上訴之理由者並得於提起上訴後十日內向本院補提理由書
（均須按他造當事人之人數附繕本）。
                                      書記官  蕭麗珍
中    華    民    國    95    年    1     月    6     日
附錄：本案論罪科刑法條全文
槍砲彈藥刀械管制條例第8條第4項
未經許可，持有、寄藏或意圖販賣而陳列第 1 項所列槍枝者，處
一年以上七年以下有期徒刑，併科新台幣0000000元以下罰金。
槍砲彈藥刀械管制條例第12條第4項
未經許可，持有、寄藏或意圖販賣而陳列子彈者，處五年以下有
期徒刑，併科新台幣 0000000 元以下罰金。


司法院資訊處製作；財團法人民間司法改革基金會備份。
